臺灣板橋地方法院刑事判決　　　　　　 99年度易緝字第178號
公　訴　人　臺灣板橋地方法院檢察署檢察官
被　　　告　李政芳
上列被告因竊盜案件，經檢察官提起公訴（99年度偵緝字第1637
、1638、1639、1640號、99年度偵字第11858 號），被告於準備
程序認罪，本院以簡式審判程序判決如下：
    主  文
李政芳共同犯竊盜罪，累犯，處有期徒刑肆月；又共同犯攜帶兇
器竊盜罪，累犯，處有期徒刑捌月，扣案之老虎鉗壹把沒收；又
共同犯攜帶兇器竊盜罪，累犯，處有期徒刑捌月，扣案之老虎鉗
壹把沒收；又共同犯竊盜罪，累犯，處有期徒刑肆月。應執行有
期徒刑壹年拾月，扣案之老虎鉗貳把沒收。
    事實及理由
一、按除被告所犯為死刑、無期徒刑、最輕本刑為三年以上有期
    徒刑之罪或高等法院管轄第一審案件者外，於第一次審判期
    日前之準備程序進行中，被告先就被訴事實為有罪之陳述時
    ，審判長得告知被告簡式審判程序之旨，並聽取當事人、代
    理人、辯護人及輔佐人之意見後，裁定進行簡式審判程序，
    刑事訴訟法第273 條之1 第1 項定有明文。經核本件被告李
    政芳所犯均係死刑、無期徒刑、最輕本刑為三年以上有期徒
    刑以外之罪，其於準備程序中就被訴事實均為有罪之陳述，
    經法官告知簡式審判程序之旨，並聽取公訴人、被告之意見
    後，本院爰依首揭規定，裁定進行簡式審判程序，合先敘明
    。
二、本件犯罪事實：
    李政芳前曾於民國90年間因施用毒品案件，經臺灣高等法院
    以90年度上易字第2133號判決，判處有期徒刑一年確定，其
    後於96年間減刑，減為有期徒刑六月，執行後於96年9 月14
    日縮刑期滿執行完畢。詎其猶不知悔改，於上開有期徒刑執
    行完畢後五年內，復基於意圖為自己不法所有之犯意聯絡，
    夥同黃國文（所涉本件各竊盜犯行部分，前業經本院先行審
    結，以99年度易字第2037號判決，判處應執行有期徒刑一年
    十月確定在案，現在監執行），由黃國文騎乘李政芳所有車
    號GEN-080 號重型機車，後載李政芳，四處尋覓行竊目標，
    而分別於(一)99年3 月4 日下午2 時許，由黃國文騎乘李政芳
    所有車號GEN-080 號重型機車，後載李政芳，行經臺北縣土
    城市（現改制為「新北市土城區○○○○街61巷2 弄17號時
    ，適有該公寓大樓住戶開啟地下停車場鐵捲門，其二人即乘
    機騎車尾隨侵入該公寓大樓地下停車場（此涉犯侵入住宅部
    分，未經告訴），其後再趁無人注意之際，由李政芳在旁把
    風，黃國文徒手竊取陳素華所有放置在編號2233PC停車格處
    之除草機1 台（價值約新臺幣＜下同＞9,000 元），得手後
    即載運離去，變賣得款400 多元，由二人朋分花用殆盡，嗣
    經陳素華發現遭竊後報警處理，復經警調閱監視器錄影循線
    調查，於99年4 月5 日下午3 時30分許，在臺北縣新莊市（
    現改制為「新北市新莊區○○○○路與新泰路口，尋得李政
    芳到案說明，因而查獲上情。(二)99年3 月19日下午1 時46分
    許（起訴書誤載為「56分許」），由黃國文攜帶其所有客觀
    上可供兇器使用之行竊工具老虎鉗1 把，騎乘李政芳所有車
    號GEN-080 號重型機車，後載李政芳，共同至臺北縣泰山鄉
    （現改制為「新北市泰山區○○○○路19號輔仁大學宿舍之
    停車場，趁無人注意之際，由李政芳在旁把風，黃國文持上
    開老虎鉗，拆卸竊取該校宿舍園丁呂建宗駕用停放該處之車
    號P9-4906 號自用小貨車（車主登記為呂建宗之父陳義盛所
    有）上之電瓶1 個（價值約4,000 元），得手後將之搬至其
    上開機車腳踏板處載運離去，其後並變賣得款約200 多元，
    供其二人朋分花用殆盡，嗣於同日下午4 時許，呂建宗欲駕
    車不能啟動時，始發現其車電瓶遭竊，經詢問該校宿舍舍監
    鍾馨儀指稱曾目擊上情，即報警處理，復經警調閱監視器錄
    影循線調查，於99年3 月29日上午8 時40分許，至臺北縣新
    莊市○○○路47之1 號李政芳住處依法搜索，查得李政芳，
    並於李政芳上開機車置物箱內查扣得上開黃國文所有之行竊
    工具老虎鉗1 把，因而查獲上情。(三)99年3 月20日上午11時
    許，由黃國文攜帶其所有客觀上可供兇器使用之行竊工具老
    虎鉗1 把，騎乘李政芳所有車號GEN-080 號重型機車，後載
    李政芳，共同至臺北縣新莊市○○○路21之4 號對面停車場
    ，趁無人注意之際，由李政芳在旁把風，黃國文持上開老虎
    鉗，拆卸竊取「世技機械企業有限公司」（下簡稱「世技公
    司」，代表人為龔蓓娟）所有停放該處之車號298-RS號吊卡
    車上之電瓶2 個（價值約8,000 元），得手後將之搬至其上
    開機車腳踏板處載運離去，欲變賣得款供其二人朋分花用，
    適為世技公司董事黃也早之子黃世技騎乘機車經過發現，旋
    即報警並自後追趕，嗣於同日上午11時40分許，黃世技騎車
    追至臺北縣板橋市（現改制為「新北市板橋區○○○○街25
    3 巷16弄8 號前時，黃國文即棄車趁隙逃逸，李政芳則被黃
    世技攔下，經警到場後將之逮捕，並在李政芳上開機車上起
    獲其二人上開竊得之電瓶2 個及查扣得黃國文所有之上開行
    竊工具老虎鉗1 把，因而查獲上情。(四)99年3 月21日晚上8
    時許至同年月22日上8 時許間某時，由黃國文騎乘李政芳所
    有車號GEN-080 號重型機車，後載李政芳，共同至臺北縣泰
    山鄉○○路○ 段1 巷30號前，趁無人注意之際，由李政芳在
    旁把風，黃國文徒手拆卸竊取楊福成駕用停放該處之車號3N
    -9628 號自用小貨車（車主登記為詠生有限公司所有）上之
    電瓶1 個（價值約2,000 元），得手後將之搬至其上開機車
    腳踏板處載運離去，其後並變賣得款約200 多元，供其二人
    朋分花用殆盡，嗣因警方於上開99年3 月29日上午8 時40分
    許，在臺北縣新莊市○○○路47之1 號查獲李政芳後，依李
    政芳供述循線調查，因而查獲上情。案經陳素華、呂建宗分
    別訴由臺北縣政府警察局（現改制為「新北市政府警察局」
    ）土城分局、新莊分局報請臺灣板橋地方法院檢察署檢察官
    偵查起訴。
三、本件證據：
    (一)被告李政芳於審理時之自白、共同被告黃國文於審理時之
      供證、告訴人陳素華、呂建宗、被害人楊福成等於警詢、
      證人鍾馨儀、黃世技等於警詢、偵查之證述。
    (二)卷附之99年3 月4 日、99年3 月19日監視器錄影翻拍照片
      、臺北縣政府警察局新莊分局99年3 月20日、99年3 月29
      日搜索、扣押筆錄、贓物認領保管單、99年3 月20日、99
      年3 月29日查獲現場、起獲贓物及扣案物品照片等可稽。
    (三)扣案之老虎鉗2 把可證。
四、核被告李政芳上開所為，犯罪事實(一)、(四)部分，均係犯刑法
    第320 條第1 項之竊盜罪；犯罪事實(二)、(三)部分，則均係犯
    刑法第321 條第1 項第3 款之攜帶兇器竊盜罪。其上開所犯
    四罪，與共同被告黃國文間，均有犯意聯絡及行為分擔，為
    共同正犯。又其上開所犯四罪間，犯罪時地相異，被害對象
    不同，顯係基於各別犯意為之，應予分論併罰。又被告前曾
    於90年間因施用毒品案件，經臺灣高等法院以90年度上易字
    第2133號判決，判處有期徒刑一年確定，其後於96年間減刑
    ，減為有期徒刑六月，執行後於96年9 月14日縮刑期滿執行
    完畢，有臺灣高等法院被告前案紀錄表在卷可稽，被告前受
    有期徒刑執行完畢後，於五年以內故意再犯本件有期徒刑以
    上之罪，為累犯，應依刑法第47條第1 項規定，加重其刑。
    爰審酌被告不思依循正途賺取財物，反夥同共同被告黃國文
    騎乘機車四處尋覓目標行竊，對社會治安及告訴人、被害人
    財產危害非微，兼衡其前有多次竊盜前科之素行、本件各罪
    犯罪之動機、目的、手段、方法、智識程度、所竊得財物之
    價值及犯罪後之態度等一切情狀，各量處如主文所示之刑，
    並定其應執行之刑。扣案之老虎鉗2 把，分別係其所有供犯
    上開犯罪事實(二)、(三)各罪所用之物，併予按其所犯依法宣告
    沒收。
五、依刑事訴訟法第273 條之1 第1 項、299 條第1 項前段、第
    310 條之2 、第454 條，刑法第28條、第320 條第1 項、第
    321 條第1 項第3 款、第47條第1 項、第38條第1 項第2 款
    、第51條第5 款，刑法施行法第1 條之1 ，判決如主文。
六、如不服本判決應於收受送達後十日內向本院提出上訴書狀，
    並應敘述具體理由；其未敘述上訴理由者，應於上訴期間屆
    滿後二十日內向本院補提理由書（均須按他造當事人之人數
    附繕本）「切勿逕送上級法院」。
本案經檢察官陳怡親到庭執行職務
中    華    民    國   100    年    1     月    21    日
                      刑事第七庭  法  官  彭  全  曄
以上正本證明與原本無異。
                                  書記官  蘇  宥  維
中    華    民    國   100    年    1     月    21    日
附錄本案論罪科刑法條全文：刑法第320條、第321條